臺灣高等法院刑事裁定
111年度抗字第1233號
抗  告  人  
即  受刑人  陳鼎協




上列抗告人即受刑人因聲請定其應執行刑案件，不服臺灣新北地
方法院中華民國111年7月11日裁定（111年度聲字第1817號），
提起抗告，本院裁定如下：
    主  文
原裁定撤銷，發回臺灣新北地方法院。
    理  由
一、原裁定意旨略以：抗告人即受刑人陳鼎協（下稱抗告人）因
    犯如附表所示之2罪，先後經原審法院判處如附表所示之刑
    ，並於如附表所示日期分別確定等情，有附表所示之各該確
    定判決書及本院被告前案紀錄表在卷可稽，茲檢察官聲請就
    如附表所示各罪所處之刑定應執行之刑，原審審核後，認其
    聲請為正當，定其應執行拘役45日，並諭知易科罰金之折算
    標準為新臺幣（下同）1000元折算1日等語。
二、抗告意旨略以：原審合併刑期後定其應執行刑為拘役45日，
    不符比例原則，為此提起抗告，請求撤銷原裁定，更為適當
    之裁定等語。
三、按數罪併罰之案件，於審判中，現雖有科刑辯論之機制，惟
    尚未判決被告有罪，亦未宣告其刑度前，關於定應執行刑之
    事項，欲要求檢察官、被告或其辯護人為充分辯論，盡攻防
    之能事，事實上有其困難。行為人所犯數罪，或因犯罪時間
    之先後或因偵查、審判程序進行速度之不同，或部分犯罪經
    上訴而於不同審級確定，致有二裁判以上，分別確定，合於
    數罪併罰之要件，依刑法第53條、第54條應依同法第51條第
    5款至第7款之規定，定其應執行之刑者，刑事訴訟法第477
    條第1項規定由檢察官聲請該法院裁定之（有刑法第50條第1
    項但書之情形，執行中應由受刑人請求檢察官為聲請）。依
    上開規定雖僅檢察官得向法院聲請（刑事訴訟法第477條第2
    項另規定，受刑人或其法定代理人、配偶，亦得請求前項檢
    察官聲請之），惟定應執行刑，不僅攸關國家刑罰權之行使
    ，於受刑人之權益亦有重大影響，除顯無必要或有急迫情形
    外，法院於裁定前，允宜予受刑人以言詞、書面或其他適當
    方式陳述意見之機會，程序保障更加周全(最高法院110年度
    台抗大字第489號裁定意旨參照）。
四、經查：
　㈠本件抗告人所犯如附表所示各罪，先後經原審法院判決如附
    表所示之刑，均經確定在案，有各該刑事判決及本院被告前
    案紀錄表在卷可稽，原審因認檢察官之聲請為正當，而為本
    件執行刑之量定，固非無見。
　㈡惟查，經本院核閱原審111年度聲字第1817號聲請定其應執行
    刑案件全卷，原審法院於收受本案之際，抗告人係於法務部
    ○○○○○○○○○○○執行中，原審法院並未提解抗告人到庭陳述意
    見，亦未以函文詢問或其他替代之方式，給予抗告人就本件
    攸關國家刑罰權之行使、對抗告人權益有重大影響之案件陳
    述意見之機會，且本案亦未見有何無必要或急迫之情形，乃
    原審逕予裁定，難認允當，抗告人雖未指摘及此，仍應由本
    院將原裁定撤銷，並為兼衡當事人之審級利益，爰發回原審
    法院更為適法之裁定。
據上論斷，應依刑事訴訟法第413條前段，裁定如主文。
中　　華　　民　　國　　111 　年　　8 　　月　　16　　日
                  刑事第二十一庭審判長法　官　林怡秀
                              　　    法　官　蔡羽玄
                              　      法　官　胡宜如
以上正本證明與原本無異。
不得再抗告。
                                      書記官　黃芝凌
中　　華　　民　　國　　111 　年　　8 　　月　　16　　日
　　　　　　　　　　　　　　　　　　　
附表：受刑人陳鼎協定應執行刑案件一覽表
編號  1 2 罪名  竊盜 妨害自由 宣告刑  拘役40日 拘役10日 犯罪日期  110年1月3日4時許 110年4月10日19時59分許 偵查（自訴）機關年度案號  臺灣新北地方檢察署110年度速偵字第34號 臺灣新北地方檢察署110年度偵字第28653號  最後 事實審 法院 臺灣新北地方法院    臺灣新北地方法院     案號 110年度簡字第830號 110年度簡字第4392號  判決 日期 110年3月8日 111年3月24日 確定 判決 法院 臺灣新北地方法院    臺灣新北地方法院  案號 110年度簡字第830號 110年度簡字第4392號  確定 日期 110年4月13日 111年5月5日 備註  臺灣新北地方檢察署110年度執字第4495號 臺灣新北地方檢察署111年度執字第5696號